# chenyiwei大版主-定向增发相关中介机构费用处理？

提问人：wangmeng3513 时间：2010-12-07 10:58:07
定向增发收购资产 中介费用怎么处理？一家上市公司对非关联企业定向增发收购股权，纳入合并范围，其审计费、评估费、律师费，特别是券商的财务顾问费如何处理？

回答人：chenyiwei
希望下面的解答能够对你有所帮助：
为了对企业合并交易进行可行性研究、确定被购买方状态和交易定价之目的发生的中介机构费用，包括审计、法律服务、评估咨询等中介费用，应当于发生时直接费用化。
发行申请获得中国证监会等有关监管部门核准后，在发行阶段发生的与新发行的权益性证券或债务性证券直接相关的费用，包括为履行法定的信息披露义务而发生的相关费用、承销费、上网发行费、募集资金的验资费、新发行股份在证券登记结算机构的初始登记费等，可作为发行证券的直接交易费用，计入所发行的证券的初始计量金额中。
关键是：所发生的某项特定费用，更多地是与交易条件的谈判和购买协议的达成相关，还是与协议达成后的对价支付相关。

回答人：chenyiwei
回复 板凳 wangmeng3513 的帖子看你目前进展到哪个阶段了。一般情况下，获取证监会核准批文之前发生的中介费用，在发生时直接费用化的可能性相对较大。